【裁判字號】    89,訴,16
【裁判日期】    890410
【裁判案由】    違反毒品危害防制條例
【裁判全文】
臺灣雲林地方法院刑事判決                            八十九年度訴字第一六號
    公  訴  人  臺灣雲林地方法院檢察署檢察官
    被      告  甲○○
右列被告因違反毒品危害防制條例案件，經檢察官提起公訴（八十八年度毒偵字第一
一三、一五二、二三號），本院判決如左：
    主  文
甲○○連續施用第一級毒品，處有期徒刑壹年，扣案之專供施用第一級毒品海洛因所
用之注射針筒共陸支均沒收銷燬之；又連續施用第二級毒品，處有期徒刑捌月，扣案
之專供施用第二級毒品安非他命所用之玻璃吸食燈泡貳個及吸食器壹組均沒收銷燬之
。應執行有期徒刑壹年伍月，扣案之專供施用第一級毒品海洛因所用之注射針筒陸支
及專供施用第二級毒品安非他命所用之玻璃吸食燈泡貳個、吸食器壹組均沒收銷燬之
。
    事  實
一、甲○○於民國（下同）八十七年間因犯施用第二級毒品安非他命（以下簡稱安非
    他命）案件，經本院以八十八年度毒聲字第一五四號裁定送觀察、勒戒後，認無
    繼續施用毒品之傾向，由臺灣雲林地方法院檢察署檢察官於八十八年四月十五日
    以八十八年度偵緝字第七五號不起訴處分確定。嗣甲○○又基於概括之犯意，自
    八十八年五月中旬某日起至同年九月六日止，連續在其雲林縣斗南鎮○○路六八
    號七樓之三租住處，以針筒注射之方式施用第一級毒品海洛因（以下簡稱海洛因
    ）多次；又基於概括之犯意，自八十八年五月中旬某日起至同年九月六日止，連
    續在其右開租住處，將安非他命置於燈泡內燒烤成煙霧後經過濾吸食其煙霧之方
    式，施用安非他命多次。嗣於八十八年八月二十六日十八時許，在其右開租住處
    為警查獲，並扣得專供甲○○注射海洛因所用之注射針筒四支及吸食安非他命所
    用之吸食器一組、玻璃吸食燈泡二個，甲○○並於同日二十一時許因傷害案件在
    雲林縣警察局斗南分局應訊時，警方對甲○○採集尿液後經鑑定發現有安非他命
    及嗎啡陽性反應；甲○○又於八十八年九月七日十六時三十分許，在其右開租住
    處為警查獲，並扣得專供甲○○注射海洛因所用之注射針筒二支及沾有血跡之棉
    球二團。經本院以八十八年度毒聲字第一一八二號裁定送觀察、勒戒後，認有繼
    續施用毒品之傾向，復經本院以八十八年度毒聲字第一四二二號裁定送臺灣雲林
    戒治所強制戒治中。
二、案經雲林縣警察局、雲林縣警察局虎尾、斗南分局移送臺灣雲林地方法院檢察署
    檢察官偵查起訴。
    理  由
一、右開事實，業經被告甲○○自白不諱，並有供其施用海洛因所用之注射針筒共六
    支、沾有血跡之棉球二團，及供其施用安非他命所用之玻璃吸食燈泡二個、吸食
    器一組扣案可證，且被告甲○○於八十八年八月二十六日十八時許為警查扣之吸
    食安非他命所用之玻璃吸食燈泡二個，經鑑定結果沾有安非他命殘留，此有法務
    部調查局八十九年二月三日00000000000號檢驗通知書附卷可稽，且
    被告甲○○為警查獲後先後三次所採集之尿液，經送雲林縣衛生局初驗及法務部
    調查局覆驗結果，均呈甲基安非他命、嗎啡陽性反應（由於海洛因於人體會代謝
    成嗎啡，因此施用海洛因者，其尿液中呈嗎啡反應），此有雲林縣衛生局出具之
    編號九二二、九二四、九九四號煙毒尿液檢驗成績書及法務部調查局八十九年一
    月二十一日00000000000、00000000號檢驗通知書、八十九
    年三月六日八九陸（一）00000000號檢驗通知書附卷可稽。又被告甲○
    ○前因施用毒品案件，經本院以八十八年度毒聲字第一五四號裁定送觀察、勒戒
    後，認無繼續施用毒品之傾向，由臺灣雲林地方法院檢察署檢察官於八十八年四
    月十五日以八十八年度偵緝字第七五號不起訴處分確定，有該案不起訴處分書及
    臺灣雲林地方法院檢察署刑案資料查註表在卷足憑；其於五年內再犯本件毒品危
    害防制條例第十條之罪，經本院以八十八年度毒聲字第一一八二號裁定送觀察、
    勒戒後，認有繼續施用毒品之傾向，有臺灣雲林看守所附設勒戒處所八十八年十
    一月十五日雲所境總字第二二一Ｏ號函送之有無繼續施用毒品傾向證明書一份附
    卷可參，復經本院以八十八年度毒聲字第一四二二號裁定送臺灣雲林戒治所施以
    強制戒治，亦有右開裁定在案可考。本件事證明確，被告甲○○之犯行堪予認定
    。
二、核被告甲○○所為，係犯毒品危害防制條例第十條第一項之施用第一級毒品罪及
    同條第二項之施用第二級毒品罪。被告甲○○持有海洛因及安非他命之低度行為
    ，分別為施用之高度行為所吸收，不另論罪。其先後多次施用第一、二級毒品之
    行為，時間緊接、犯罪構成要件相同，顯係基於概括之犯意反覆為之，各為連續
    犯，應分別論以一罪並均加重其刑。公訴人雖僅就被告甲○○自前案（臺灣雲林
    地方法院檢察署八十八年度偵緝字第七五號）於八十八年四月十五日不起訴處分
    後某日起至八十八年八月二十六日止之施用海洛因及安非他命之犯行提起公訴，
    然因本院所認定之犯罪事實，與起訴之犯罪事實有連續犯之關係，依刑事訴訟法
    第二百六十七條公訴不可分原理，本件公訴人未起訴之部分，應為起訴效力所及
    ，本院自得一併審酌。被告甲○○所犯施用第一、二級毒品罪，罪名互異、犯意
    各別，應分論併罰。爰審酌被告甲○○犯罪之動機、目的、手段、次數，所生之
    危害及犯罪後之態度等一切情狀，分別量處如主文所示之刑，並定其應執行之刑
    ，以資懲儆。
三、被告甲○○於八十八年八月二十六日十八時許為警查扣之注射海洛因所用之注射
    針筒四支及吸食安非他命所用之吸食器一組、玻璃吸食燈泡二個，及其於八十八
    年九月七日十六時三十分許為警查扣之注射針筒二支及沾有血跡之棉球二團，經
    鑑定結果，雖僅玻璃吸食燈泡二個沾有安非他命殘留已如前述，其餘吸食器一組
    、注射針筒共六支及沾有血跡之棉球二團均無毒品反應，然被告甲○○既自承：
    右開注射針筒共六支係專供伊注射海洛因所用，而吸食器一組則係專供伊吸食安
    非他命所用等語，應可認定扣案之注射針筒共六支係專供被告甲○○注射海洛因
    所用之器具，另吸食器一組及玻璃吸食燈泡二個則係專供被告甲○○施用安非他
    命所用之器具，均應依毒品危害防制條例第十八條第一項前段之規定沒收銷燬之
    。
據上論結，應依刑事訴訟法第二百九十九條第一項前段，毒品危害防制條例第十條第
一項、第二項、第十八條第一項前段，刑法第十一條前段、第五十六條、第五十一條
第五款，判決如主文。
本案經檢察官劉海倫到庭執行職務。
中      華      民      國    八十九      年      四      月      十    日
                                         臺灣雲林地方法院刑事第二庭
                                             法  官  倪  彰  鴻
右正本證明與原本無異。
如不服本判決，應於判決送達後十日內向本院提出上訴狀( 應附繕本 )。
                                             書記官  沈  瑞  芳
中      華      民      國    八十九      年      四      月      十    日
毒品危害防制條例第十條
施用第一級毒品者，處六月以上五年以下有期徒刑。
施用第二級毒品者，處三年以下有期徒刑。


司法院資訊處製作；財團法人民間司法改革基金會備份。
